【裁判字號】    95,訴,746
【裁判日期】    951031
【裁判案由】    違反毒品危害防制條例
【裁判全文】
臺灣臺南地方法院刑事判決               95年度訴字第746號
公  訴  人  臺灣臺南地方法院檢察署檢察官
被      告  甲○○
                    （
上列被告因違反毒品危害防制條例案件，經檢察官提起公訴（九
十五年度毒偵字第一一九八號）暨移送併辦（九十五年度毒偵字
第一二七九號、第一一一五號），被告就犯罪事實為有罪之陳述
，本院裁定進行簡式審判程序，判決如下：
    主  文
甲○○連續施用第一級毒品，累犯，處有期徒刑壹年貳月；又連
續施用第二級毒品，累犯，處有期徒刑玖月。應執行有期徒刑壹
年拾月。扣案之海洛因壹包（淨重零點貳玖公克，空包裝重零點
貳捌公克）及甲基安非他命壹包（驗後淨重零點陸公克）均沒收
銷燬之。
    事  實
一、甲○○前於民國九十年間，因施用毒品案件，經送強制戒治
    ，於九十年九月二十八日停止戒治付保護管束，並於九十一
    年三月一日保護管束期滿而視為強制戒治執行完畢。且曾於
    九十二年間因施用毒品及竊盜等案件，經本院裁處有期徒刑
    二年確定，並於九十四年八月二十一日執行完畢。詎仍不知
    悔改，於上開強制戒治執行完畢釋放後五年內，基於施用第
    一級毒品海洛因之概括犯意，自九十四年八月二十七日某時
    起至九十五年四月二十五日十七時許止，先後在臺南市東區
    ○○○○路二號三樓住處、臺南市友人住處及臺南市○○路
    某加油站之廁所內等處，以針筒注射方式及每日施用一次之
    頻率，施用海洛因多次；復另基於施用第二級毒品甲基安非
    他命之概括犯意，自九十四年十月十日某時起至九十五年四
    月二十三日某時止，先後在臺南市東區○○○○路二號三樓
    住處、臺南市友人住處及臺南市○○路某加油站之廁所內等
    處，以將甲基安非他命置於玻璃球內燒烤吸食煙氣方式，及
    約四至五日施用一次之頻率，施用甲基安非他命多次。嗣為
    警分別於九十五年四月二日四時許在高雄縣湖內鄉○○村○
    ○路○段十一號前、同年四月二十日二十二時許在臺南市○
    ○區○○街與民族路口以及於同年四月二十五日二十二時許
    在臺南市○區○○路與東興路口查獲，並扣得其所有之海洛
    因一包（淨重零點二九公克，空包裝重零點二八公克）及甲
    基安非他命一包（驗後淨重零點六公克）。
二、案經高雄縣政府警察局報由臺灣高雄地方法院檢察署檢察官
    呈請臺灣高等法院檢察署核轉臺灣臺南地方法院檢察署檢察
    官偵查起訴，及臺南市警察局第一分局、第二分局分別報請
    臺灣臺南地方法院檢察署檢察官偵查移送併辦。
    理  由
一、本件係經被告甲○○於準備程序為有罪之表示，而經本院合
    議庭裁定由受命法官獨任以簡式審判程序加以審理，依刑事
    訴訟法第二百七十三條之二、第一百五十九條第二項之規定
    ，不適用傳聞法則有關限制證據能力之相關規定，合先敘明
    。
二、訊據被告對於上揭事實均坦承不諱，且被告為警查獲後採集
    之尿液送驗結果，呈嗎啡及甲基安非他命陽性反應，有臺灣
    檢驗科技公司九十五年四月十四日ＫＺ000000000
    000號濫用藥物檢驗報告一份及長榮大學九十五年五月三
    日、同年五月九日確認報告各一份可稽，且查扣之海洛因、
    甲基安非他命各一包，送驗結果確分別為海洛因、甲基安非
    他命無誤，有法務部調查局九十五年三月二十三日調科壹字
    第二００００六二九０號鑑定通知書及高雄醫學大學附設中
    和紀念醫院九十五年九月十八日九五０九─九七號檢驗報告
    各一份可憑，堪認被告之自白與事實相符，其確有施用第一
    級毒品及第二級毒品之行為無誤。再查被告曾於九十年間，
    因施用毒品案件，經送強制戒治，於九十年九月二十八日停
    止戒治付保護管束，並於九十一年三月一日保護管束期滿而
    視為強制戒治執行完畢，有臺灣高等法院被告全國前案紀錄
    表一份可憑，則被告於強制戒治執行完畢釋放後，五年內再
    犯本件施用第一級及第二級毒品之犯行至明，事證明確，被
    告犯行洵堪認定。
三、核被告所為，係犯毒品危害防制條例第十條第一項施用第一
    級毒品罪及同條第二項施用第二級毒品罪。被告持有第一級
    、第二級毒品，復進而施用，其持有毒品之低度行為，為施
    用毒品之高度行為所吸收，不另論罪。再按刑法第二條第一
    項規定：「行為後法律有變更者，適用行為時之法律。但行
    為後之法律有利於行為人者，適用最有利於行為人之法律」
    ，被告行為後，刑法第五十六條連續犯之規定，業於九十四
    年二月二日修正公布刪除，並於九十五年七月一日施行，刪
    除連續犯之規定，雖非犯罪構成要件之變更，但顯已影響行
    為人刑罰之法律效果，自屬法律有變更，依修正施行後刑法
    第二條第一項規定，比較新、舊法結果，仍應適用較有利於
    被告之行為時法律即修正施行前之刑法論以連續犯（最高法
    院九十五年第八次刑事庭會議決議參照），是被告先後多次
    施用第一級及第二級毒品之犯行，各均時間緊接、方法相同
    ，且犯罪構成要件亦各相同，顯係各基於概括犯意反覆實施
    ，為連續犯，又被告曾於九十二年間因施用毒品及竊盜等案
    件，經本院裁處有期徒刑二年確定，並於九十四年八月二十
    一日執行完畢，有臺灣高等法院被告前案紀錄表可稽，其受
    有期徒刑執行完畢，五年以內再故意犯本件有期徒刑以上之
    罪，則依修正前後之刑法第四十七條規定，均構成累犯，是
    修正後之刑法第四十七條規定對被告而言，並無有利之情形
    ，故經綜合比較，應依刑法第二條第一項前段規定，依修正
    前刑法第五十六條連續犯之規定各論以一罪，並均加重其刑
    ，且依修正前刑法第四十七條規定，論以累犯，並各遞加重
    其刑。上開二罪，犯意各別、行為互殊，應分論併罰之。移
    送併辦部分，與起訴部分有連續犯之裁判上一罪關係，為起
    訴效力所及，本院自應併予審究。審酌被告曾因施用毒品案
    件，經強制戒治後，仍再犯本件之罪，未見悔意，戒癮之意
    志力甚為薄弱，惟其犯後尚知坦承犯行，犯後態度堪認良好
    等一切情狀，量處如主文所示之刑，又被告行為後，刑法第
    五十一條第五款規定業修正為：「宣告多數有期徒刑者，於
    各刑中之最長期以上，各刑合併之刑期以下，定其刑期。但
    不得逾三十年」，但修正前刑法第五十一條第五款係規定：
    「宣告多數有期徒刑者，於各刑中之最長期以上，各刑合併
    之刑期以下，定其刑期。但不得逾二十年。」，則比較修正
    前後之數罪併罰定執行刑規定，當以修正前之規定，較有利
    於被告，應依刑法第二條第一項前段，依修正前刑法第五十
    一條第五款定其應執行刑。扣案之海洛因一包（淨重零點二
    九公克，空包裝重零點二八公克）及甲基安非他命一包（驗
    後淨重零點六公克），均屬毒品，且該海洛因空包裝與附著
    其上之海洛因難以完成析離，均應依毒品危害防制條例第十
    八條第一項前段規定沒收銷燬之，至於鑑驗耗損之海洛因及
    甲基安非他命，既已滅失，自無庸為沒收銷燬之宣告。至於
    為警於九十五年四月二日四時許查扣之海洛因一包（毛重約
    零點三公克），被告堅稱並非其所有之物等語，復無其他證
    據足認與本件犯行相關，自無庸併予宣告沒收銷燬，附此敘
    明。
據上論斷，應依刑事訴訟法第二百七十三條之一第一項、第二百
九十九條第一項前段，毒品危害防制條例第十條第一項、第二項
，刑法第二條第一項前段、第十一條前段，修正前刑法第五十六
條、第四十七條、第五十一條第五款，判決如主文。
本案經檢察官乙○○到庭執行職務。
中    華    民    國    95    年    10    月    31    日
                      刑事第十一庭  法  官  陳威龍
以上正本證明與原本無異。
如不服本判決，應於收受送達後10日內向本院提出上訴書狀（應
附繕本）。
                                    書記官  鄭吉裕
中    華    民    國    95    年    10    月    31    日
附錄論罪科刑法條：
毒品危害防制條例第十條第一項、第二項：
施用第一級毒品者，處六月以上五年以下有期徒刑。
施用第二級毒品者，處三年以下有期徒刑。


司法院資訊處製作；財團法人民間司法改革基金會備份。
